【裁判字號】    95,交聲,366
【裁判日期】    950711
【裁判案由】    違反道路交通管理處罰條例聲明異議
【裁判全文】
臺灣臺北地方法院交通事件裁定         95年度交聲字第366號
異議人即
受處分人  甲○○
上列異議人即受處分人因違反道路交通管理處罰條例案件，對於
臺北市交通事件裁決所民國95年4月13日所為之處分（原處分案
號：北市裁二字第裁22-A8J201410號），聲明異議，本院裁定如
下：
    主  文
異議駁回。
    理  由
一、按汽車駕駛人，行經有燈光號誌管制之交岔路口闖紅燈者，
    處新臺幣（下同）一千八百元以上五千四百元以下罰鍰，修
    正前道路交通管理處罰條例第五十三條定有明文（本條業於
    民國九十四年十二月二十八日修正公布，並經行政院定自九
    十五年七月一日起施行，僅增訂第二項，而將原條文移列第
    一項，其法定罰鍰並未變更）。又汽車駕駛人有前開規定之
    情形者，除依該條處罰鍰外，並予記違規點數三點，修正前
    同條例第六十三條第一項第三款亦有明文（本條亦於九十四
    年十二月二十八日修正公布，並經行政院定自九十五年七月
    一日起施行，惟其中第一項第三款之法定記點要件並未變更
    ）。所謂汽車，依同條例第三條第八款規定，包括機器腳踏
    車。
二、本件原處分機關臺北市交通事件裁決所係以：異議人即受處
    分人甲○○於九十五年二月八日下午五時十分許，騎乘車號
    DLR-735號輕型機車，沿臺北市大安區○○○路○段由西往
    東方向行駛，途經設有燈光號誌管制之忠孝東路三段二一七
    巷口之交岔路口時，闖紅燈左轉二一七巷行駛，而為時任臺
    北市政府警察局大安分局（下稱大安分局）交通分隊員警乙
    ○○當場攔停，並以異議人有違反前揭道路交通管理處罰條
    例第五十三條規定之行為掣單舉發，嗣異議人於舉發通知單
    上所載應到案日期即同年月二十三日向原處分機關提出申訴
    ，經原處分機關函請舉發單位大安分局調查結果，仍認異議
    人有前開違規行為，原處分機關乃於同年四月十三日依修正
    前道路交通管理處罰條例第五十三條及違反道路交通管理事
    件統一裁罰基準及處理細則第四十三條、第四十四條及第六
    十一條之規定，裁處異議人罰鍰一千八百元，並予記違規點
    數三點。
三、異議意旨略以：前開巷口乃T字型路口，且無待轉區，故機
    車騎士均於慢車道等待忠孝東路號誌轉為紅燈後左轉彎，否
    則即須先行駛至快車道，方得左轉二一七巷云云。
四、查異議人確有於前揭時、地騎乘上開機車闖紅燈左轉彎忠孝
    東路三段二一七巷口行駛等情，業據異議人自承在卷，核與
    證人即舉發員警乙○○證述違規情節相符，異議人騎乘機車
    行經有燈光號誌管制之交岔路口闖紅燈之違規事實，已堪認
    定。異議人雖以前揭情詞置辯，惟按車輛面對圓形紅燈，表
    示禁止通行，不得超越停止線或進入路口，此觀道路交通標
    誌標線號誌設置規則第二百零六條第五項第一款規定即明，
    異議人自不得於號誌顯示紅燈時超越停止線進入路口左轉彎
    行駛。異議人所辯，顯屬無據。至異議人指該路口並未設置
    機車待轉區，機車除違規駛入快車道左轉外，實無從左轉乙
    節，查忠孝東路三段（由西往東方向）固未禁止機車左轉二
    一七巷，惟機車既不得行駛於該路段第一車道即左轉車道（
    快車道），二一七巷口又無機車待轉區之劃設（見卷附照片
    ），是依實際路況以觀，行駛於慢車道之機車僅得等待左方
    無來車時始行左轉，以免致生交通危險，或向前行駛至有機
    車待轉區之路口，再行依規定迴轉對向車道行駛至二一七巷
    口右轉彎，方為適法。異議人不循此途，反逕自強行在該路
    口闖紅燈左轉彎二一七巷行駛，所為自屬闖紅燈之違規行為
    至明。異議人徒以該巷口實際路況僅得於紅燈時左轉為由，
    辯稱其並非違規云云，尚難遽採。
五、綜上所述，異議人確有於前揭時、地騎乘上開機車行經有燈
    光號誌管制之交岔路口闖紅燈之違規行為，從而，原處分機
    關依修正前道路交通管理處罰條例第五十三條、違反道路交
    通管理事件統一裁罰基準及處理細則第四十三條、第四十四
    條、第六十一條暨違反道路交通管理事件統一裁罰基準表之
    規定，裁處異議人罰鍰一千八百元，並依修正前同條例第六
    十三條第一項第三款規定，併予記違規點數三點，核無違誤
    。異議人之異議，為無理由，應予駁回。
據上論斷，應依道路交通案件處理辦法第十九條，裁定如主文。
中    華    民    國  九十五  年    七    月   十一   日
                  交通法庭法  官  陳芃宇
以上正本證明與原本無異
如不服本裁定應於送達後5日內向本院提出抗告狀
                          書記官  周小玲
中    華    民    國  九十五  年    七    月   十一   日


司法院資訊處製作；財團法人民間司法改革基金會備份。
